# 享有设定收益计划的长投

提问人：涛声依旧 8822 时间：2019-06-10 16:07:35
学习瑞华所长投应用指南，【例 27 】A 公司持有 B 公司 40% 的股权并采用权益法核算。2x13年 7 月 1 日，A 公司将B 公司20% 的股权出售给第三方 C 公司，对剩余20% 的股权仍采用权益法核算。A 公司取得B 公司股权至 2x13年 7 月 1 日期间，确认的相关其他综合收益为 400 万元(其中， 350 万元为按比例享有的 B 公司可供出售金融资产的公允价值变动， 50 万元为按比例享有的B 公司重新计量设定受益计划净负债或净资产所产生的变动)，享有 B公司除净损益、其他综合收益和利润分配以外的其他所有者权益变动为 100 万元。不考虑相关税费等其他因素影响。
b、转入其他的权益科目:50 万元的其他综合收益属于被投资单位重新计量设定受益计划净负债或净资产所产生的变动，由于剩余股权仍继续根据长期股权投资准则采用权益法进行核算，因此，应按处置比例 (20%/40%) 并按照被投资单位处置相关资产或负债相同的基础进行会计处理。
问题 1 ： 对于 b 该怎么做会计分录哎？，转入其他权益工具 是不是指留存收益？还是指其他科目
应用指南中有 “根据上述规定，在对原先采用权益法核算形成的其他综合收益进行结转时，应注意区分其他综合收益形成的不同来源：
A、如果被投资单位存在设定受益性质的离职后福利计划，其在每期末按照《企业会计准则第 9 号—职工薪酬（ 2014 年修订）》的规定重新计量设定受益计划净负债或净资产导致的变动所形成的其他综合收益，投资方在权益法核算时按股权比例计算应享有或承担的部分，在后续处置投资或终止采用权益法核算时，投资方应当遵循《企业会计准则第 9 号—职工薪酬（ 2014 年修订）》第十六条的规定，对这部分其他综合收益不允许转回至损益，但可以在权益范围内转移这些在其他综合收益中确认的金额。
B、除上述情况外，与长期股权投资权益法核算相关的其他综合收益在后续处置投资或终止采用权益法核算时应当转入损益（一般是转入 “投资收益”）。
”
问题 2 ：对这部分其他综合收益不允许转回至损益，但可以在权益范围内转移这些在其他综合收益中确认的金额。？对于这句话该怎么理解哎 权益范围内指哪个权益范围？转移在其他综合收益中确认的金额？指终止确认的这些吗？

回答人：chenyiwei
B 作为被投资企业，无需就此进行会计处理；对 A，根据《企业会计准则解释第 7 号》第二条规定，对于未来不能转入损益的其他综合收益份额，应在处置股权时直接转入未分配利润，即 25 万元。
享有 B 公司除净损益、其他综合收益和利润分配以外的其他所有者权益变动为 100 万元，A 公司贷记资本公积，此处处置部分股权时，由于剩余股权继续采用权益法核算，故可按处置股权占原持有股权的比例（20%/40%=50%）即 50 万元转入投资收益。